臺灣板橋地方法院民事裁定　　　　　　　99年度訴字第2590號
原　　　告　星船音響工程有限公司
法定代理人　江文中
被　　　告　蕭翊翔
上列當事人間請求侵權行為損害賠償事件，經本院刑事庭裁定移
送前來（98年度附民字第416 號），本院裁定如下：
    主  文
原告之訴及假執行之聲請均駁回。
訴訟費用由原告負擔。
    理  由
一、按因犯罪而受損害之人，於刑事訴訟程序得附帶提起民事訴
    訟，對於被告及依民法負賠償責任之人，請求回復其損害，
    刑事訴訟法第487 條第1 項定有明文。是附帶民事訴訟，係
    因犯罪而受損害之人，為請求回復其損害，於刑事訴訟程序
    附帶提起之民事訴訟，提起是項訴訟，自須限於被訴之犯罪
    事實侵害其私權，致生損害者，始得為之。換言之，附帶民
    事訴訟之提起，必以刑事訴訟程序之存在為前提，若刑事訴
    訟未經提起公訴或自訴，或非刑事訴訟程序認定之犯罪事實
    侵害其私權，縱因同一事故而受有損害，亦不得對於應負賠
    償責任之人，提起附帶民事訴訟，此有最高法院60年台上字
    第633 號判例、91年度台抗字第306 號裁定要旨可資參照。
    又按不得提起附帶民事訴訟而提起者，其訴之不合法，不因
    刑事庭移送民事庭而受影響，受移送之民事庭應認原告之訴
    屬民事訴訟法第249 條第1 項第6 款所定起訴不備其他要件
    ，以裁定駁回之，此亦有最高法院44年台抗字第4 號、66年
    台上字第1094號判例要旨可資參照。
二、本件原告因被告涉犯詐欺案件於刑事訴訟程序附帶提起民事
    訴訟，其主張略以：被告以詐術分別騙取原告交付音響器材
    5 組及8 組，價值共計新臺幣（下同）175,500 元；及原告
    公司簽發之支票13紙，面額共計169 萬元，故請求判令被告
    賠償其所受上開損害總計1,865,500 元及自起訴狀繕本送達
    翌日起至清償日止，按年息百分之5 計算之利息；並聲請宣
    告假執行等語。原告上開提起之附帶民事訴訟，經本院刑事
    庭依刑事訴訟法第504 條第1 項之規定，以裁定移送民事庭
    。
三、惟查，本院刑事庭98年度易字第1861號詐欺案件刑事判決所
    認定之犯罪事實，僅認被告接續三次向原告互換13張支票面
    額合計169 萬元之行為，係犯刑法第339 條第1 項之詐欺取
    財罪。至原告主張被告騙取其交付音響器材計13組175,500
    元部分，業經上開刑事判決認定不能證明被告有此部分詐欺
    取財之犯罪事實存在，並就此部分為無罪判決之諭知，此有
    上開刑事判決1 份在卷可稽。則原告主張其受有音響器材損
    失175,500 元部分，顯非於本件被告被訴詐欺取財犯罪事實
    之範圍內，即非因犯罪事實所生之損害。揆諸前揭判例意旨
    ，原告就此部分之請求，自不得於刑事訴訟程序附帶提起民
    事訴訟，倘原告確受有上開音響器材損失，應另行提起訴訟
    或謀求他途以為解決。
四、從而，本件原告之訴主張其受有音響器材損失175,500元部
    分為不合法，其假執行之聲請亦失所附依，應併予駁回。至
    原告主張因被告詐欺行為致其交付13紙支票而請求損害賠償
    169萬元部分，由本院另行判決，附此敘明。
五、依民事訴訟法第249 條第1 項第6 款、第95條、第78條，裁
    定如主文。
中    華    民    國    100   年    3     月    11    日
                  民事第三庭    法  官  邱育佩
以上正本係照原本作成。
如對本裁定抗告須於裁定送達後10日內向本院提出抗告狀，並應
繳納抗告費新臺幣1,000 元。
中    華    民    國   100    年    3     月    11    日
                                書記官  彭麗紅